【裁判字號】    98,交聲,646
【裁判日期】    980430
【裁判案由】    聲明異議
【裁判全文】
臺灣高雄地方法院交通事件裁定         98年度交聲字第646號
原處分機關  交通部公路總局高雄區監理所旗山監理站
異  議  人
即受處分人  甲○○
上列異議人即受處分人因違反道路交通管理組罰條例案件，對於
原處分機關交通部公路總局高雄區監理所旗山監理站於民國98年
3 月6 日所為之處分（旗監違字第裁85-BD0000000號）聲明異議
，本院裁定如下：
    主  文
異議駁回。
    理  由
一、聲明異議意旨略以：異議人即受處分人（下稱異議人）甲○
    ○並未收到本件交通違規舉發通知單，鳳山郵局人員雖表示
    已於97年11月4 、5 日投遞，並製作送達通知書，張貼在門
    口右側柱子及塞在門縫裡，惟異議人之家人鮮少出門、門鈴
    並未損壞、家中亦無小孩，卻未收到上開舉發通知單及送達
    通知書，異議人為此不服原裁處，爰提起本件異議，請求撤
    銷原處分。
二、按汽車駕駛人，行經有燈光號誌管制之交岔路口闖紅燈者，
    處新臺幣1,800 元以上5,400 元以下罰鍰，道路交通管理處
    罰條例第53條第1 項定有明文。又違反前開道路交通管理事
    件之行為人，未依規定自動繳納罰鍰，或未依規定到案聽候
    裁決，逾越應到案期限30日以內者，機器腳踏車駕駛人應依
    違反道路交通管理事件統一裁罰基準及處理細則第44條第1
    項及依該處理細則所訂之違反道路交通管理事件統一裁罰基
    準表之規定，裁處罰鍰2,700 元。
三、經查：
  (一)本件異議人於97年10月26日凌晨0 時45分許，騎乘車號NB7
    －281 號重型機車，行經高雄市○鎮區○○路與公正路口有
    燈光號誌管制之交岔路口闖紅燈，遭該路口之「闖紅燈測速
    照相設備」拍下行車狀況等情，有照片2 張、高雄市政府警
    察局舉發違反道路交通管理事件通知單及交通部公路總局高
    雄區監理所旗山監理站旗監違字第裁85-BD0000000號違反道
    路交通管理事件裁決書各1 份在卷可稽，是異議人之違規事
    實堪以認定。
  (二)異議人雖以前詞置辯，惟按「汽車駕駛人之行為有左列情形
    之一，當場不能或不宜攔截製單舉發者，得逕行舉發：七、
    經以科學儀器取得證據資料證明其行為違規」，道路交通管
    理處罰條例第7 條之2 第1 項第7 款定有明文。又處理違反
    道路交通管理事件，有關文書送達之程序，依行政程序法之
    規定，違反道路交通管理事件統一裁罰標準及處理細則第5
    條亦定有明文。而依行政程序法第74條第1 項、第2 項規定
    ：送達不能依同法第72條於應受送達人之住居所等處為之，
    亦不能依同法第73條規定將文書付與有辨別事理能力之同居
    人或受僱人或接收郵件人員時，得將文書寄存送達地之地方
    自治或警察機關，並作送達通知書兩份，1 份黏貼於應受送
    達人住居所、事務所、營業所或其就業處所門首，另1 份交
    由鄰居轉交或置於該送達處所信箱或其他適當位置，以為送
    達。由郵政機關為送達者，得將文書寄存於送達地之郵政機
    關。
  (三)經查，本件舉發違反道路交通管理事件通知單，經高雄市政
    府警察局交通大隊第3 組交由郵政機關於97年11月4 日及5
    日，向異議人高雄縣燕巢鄉○○村○○街117 號住所為送達
    ，因均未獲會晤應受送達人本人，亦無受領文書之同居人、
    受僱人或應受送達處所接收郵件人員，遂於同年月6 日，將
    該送達文書寄存於燕巢郵局，並作送達通知書2 份，1 份黏
    貼於應受送達人門首右側柱子上，1 份塞於門縫中（因該址
    未設信箱），以為送達，此有高雄市政府警察局98年1 月19
    日高市警交三字第0980001318號函、中華郵政股份有限公司
    （下稱中華郵政）98年1 月13日鳳郵字第0980200005號函、
    98年3 月4 日鳳郵字第0980200052號函等件附卷可憑，堪認
    該紙舉發違反道路交通管理事件通知書業已符合行政程序法
    第74條規定為寄存送達。異議人雖辯稱：伊家人鮮少出門、
    門鈴並未損壞、家中亦無小孩，卻未收到上開舉發通知單及
    送達通知書云云。惟查，上開中華郵政第0980200052號函已
    檢附張貼上開送達通知書之照片2 張，而觀諸該照片，可知
    張貼於異議人門首右側柱子上之送達通知書雖遭撕下，但牆
    面仍留有該通知書張貼之痕跡（即留有該通知書之一角），
    足認中華郵政確有於上開時間張貼送達通知書之事實，是縱
    令受處分人並未前往燕巢郵局領取該通知書，仍自寄存之日
    起，經10日發生送達之效力（民事訴訟法第138 條第2 項參
    照）。而受處分人並未於該舉發通知單所載應到案期限即97
    年12月11日前自動繳納罰鍰，原處分機關依上開違反道路交
    通管理事件統一裁罰基準及處理細則暨違反道路交通管理事
    件統一裁罰基準表之規定，裁處罰鍰2,700 元，並依道路交
    通管理處罰條例第63條第3 項規定記違規點數3 點，並無不
    合。是本件異議異議為無理由，應予駁回。
據上論斷，應依道路交通案件處理辦法第19條，裁定如主文。
中    華    民    國    98    年    4    月    30    日
                  交通法庭   法  官  羅立德
以上正本證明與原本無異。
如不服本裁定應於送達後5日內向本院提出抗告狀。
中    華    民    國    98    年    4    月    30    日
                             書記官  賴朱梅


司法院資訊處製作；財團法人民間司法改革基金會備份。
